最高法院刑事判決            一○○年度台上字第六七六二號
上  訴  人  台灣高等法院檢察署檢察官  
被      告  程○○
上列上訴人因被告家暴妨害性自主案件，不服台灣高等法院中華
民國九十九年八月二十六日第二審判決（九十九年度上訴字第九
二號，起訴案號：台灣士林地方法院檢察署九十七年度偵字第一
一二○二號，移送併辦案號：台灣士林地方法院檢察署九十八年
度偵字第六九○二號），提起上訴，本院判決如下：
    主  文
上訴駁回。    
    理  由
按刑事訴訟法第三百七十七條規定，上訴於第三審法院，非以判
決違背法令為理由，不得為之。是提起第三審上訴，應以原判決
違背法令為理由，係屬法定要件。如果上訴理由書狀並未依據卷
內訴訟資料，具體指摘原判決不適用何種法則或如何適用不當，
或所指摘原判決違法情事，顯與法律規定得為第三審上訴理由之
違法情形，不相適合時，均應認其上訴為違背法律上之程式，予
以駁回。本件原判決維持第一審諭知被告程○○無罪之判決，駁
回檢察官在第二審之上訴，已詳敘其理由。並對如何認定：被害
人Ａ女（姓名年籍詳卷）前後指述不一，具有重大瑕疵，非可遽
予採信；告訴人即被害人之外婆Ｂ女（姓名詳卷）、證人即被害
人之母Ｃ女（姓名詳卷）所稱Ａ女告知「尿尿的地方會痛」等情
，不能排除係尿布疹或黴菌性陰道炎感染之搔抓所造成；依台北
市立聯合醫院忠孝院區驗傷診斷書及醫師歐名哲證述，Ａ女之處
女膜未有裂痕，處女膜入口擴大等情，無法排除係天生或性侵以
外之原因造成之可能性；行政院國軍退除役官兵輔導委員會台北
榮民總醫院之鑑定書，無法排除Ａ女陳述係受他人暗示、引導或
影響之可能性，尚難憑以認定Ａ女確遭被告性侵；檢察官所舉之
證據，不足以證明被告有強制性交之犯行；均已依據卷內資料予
以說明。從形式上觀察，原判決並無任何違背法令之處。上訴意
旨置原判決之論敘於不顧，仍執陳詞為事實上之爭辯，並對原審
採證認事之職權行使及於判決無影響事項，任意指摘，難謂已符
合首揭法定上訴要件。其上訴違背法律上之程式，應予駁回。末
查刑事妥速審判法於民國九十九年五月十九日公布，其中第九條
自公布後一年即一○○年五月十九日施行，而上訴人於九十九年
九月十七日提起第三審上訴時，該法第九條尚未施行，自無該條
規定之適用，併此敘明。
據上論結，應依刑事訴訟法第三百九十五條前段，判決如主文。
中    華    民    國  一○○  年   十二   月    一    日
                      最高法院刑事第十庭
                          審判長法官  陳  世  淙  
                                法官  陳  東  誥  
                                法官  何  菁  莪  
                                法官  施  俊  堯  
                                法官  洪  曉  能  
本件正本證明與原本無異
                                      書  記  官  
中    華    民    國  一○○  年   十二   月    五    日
                                                       s